臺灣桃園地方法院宣示判決筆錄       100年度審易字第1347號
公  訴  人  臺灣桃園地方法院檢察署檢察官
被      告  余聲炑
指定辯護人  本院公設辯護人彭詩雯
上列被告因違反毒品危害防制條例案件，於中華民國100 年9 月
30日下午5 時許，在本院第十法庭宣示判決，出席職員如下：
          法  官  潘怡華
          書記官  戴育萍
法官起立朗讀判決主文、犯罪事實要旨、處罰條文、附記事項及
告以上訴限制、期間並提出上訴狀之法院，且諭知記載其內容：
一、主  文：
    余聲炑施用第二級毒品，累犯，處有期徒刑捌月，扣案之第
    二級毒品甲基安非他命壹包含袋（驗餘毛重零點伍玖壹陸公
    克）沒收銷燬之，玻璃球吸食器壹組沒收。
二、犯罪事實要旨：
    余聲炑前於(1)民國87年間因施用毒品案件，經本院以87年度
    毒聲字第122 號裁定送觀察、勒戒後，因認無繼續施用毒品
    傾向，於87年6 月30日執行完畢釋放出所，並經臺灣桃園地
    方法院檢察署檢察官以87年度偵字第7997號為不起訴處分確
    定；(2)於上開觀察、勒戒執行完畢釋放後5 年內之89年間復
    因施用毒品案件，經本院以89年度毒聲字第5639號裁定送觀
    察、勒戒後，認有繼續施用毒品之傾向，再經本院以89年度
    毒聲字第6561號裁定令入戒治處所施以強制戒治，於90年3
    月16日停止戒治所餘戒治期間付保護管束出所，迄90年9 月
    29日保護管束期滿未經撤銷，視為強制戒治期滿執行完畢，
    該次施用毒品犯行，並經本院以89年度易字第2760號判決判
    處有期徒刑8 月，上訴後，經臺灣高等法院以90年度上易字
    第1286號判決撤銷原判決，改判處有期徒刑8 月確定；(3)於
    91年間又因施用毒品案件，經本院以91年度毒聲字第1251號
    裁定令入戒治處所施以強制戒治，於92年4 月10日停止戒治
    所餘戒治期間付保護管束出所，迄92年6 月23日保護管束期
    滿未經撤銷，所餘強制戒治期間視為已執行完畢，此次施用
    毒品犯行，並經本院以90年度易字第2083號判決判處有期徒
    刑9 月確定；前揭(2)、(3)等罪業經執行完畢（於本案不構成
    累犯）；(4)於95年間再因竊盜案件，經本院以95年度壢簡字
    第570 號判決判處有期徒刑6 月確定，於95年11月2 日易科
    罰金執行完畢；(5)於95年間另因施用毒品案件，經本院以96
    年度壢簡字第528 號判決判處有期徒刑6 月確定，嗣經本院
    以96年度聲減字第7409號裁定減為有期徒刑3 月確定，於96
    年11月5 日易科罰金執行完畢；(6)於96年間更因施用毒品案
    件，經本院以96年度審易字第725 號判決判處有期徒刑7 月
    確定；(7)於96年間繼因竊盜案件，經本院以97年度易字第31
    號判決判處有期徒刑5 月、8 月，定應執行有期徒刑10月確
    定；(8)於96年間尚因施用毒品案件，經本院以96年度審易字
    第847 號判決判處有期徒刑7 月確定；(9)於97年間還因施用
    毒品案件，經臺灣新竹地方法院以98年度審竹簡字第106 號
    判決判處有期徒刑6 月確定；前開(6)至(8)數罪嗣經本院以97
    年度聲字第2347號裁定應執行有期徒刑1 年10月確定，並與
    上揭(9)之罪接續執行，於99年4 月2 日因縮短刑期假釋出監
    併付保護管束，迄99年5 月19日保護管束期滿假釋未經撤銷
    ，其未執行之刑，視為已執行完畢（均於本案構成累犯）。
    詎其猶不知悛悔，復基於施用第二級毒品之犯意，於100 年
    1 月25日21時許，在其位於桃園縣新屋鄉東明村1 鄰東勢2
    之1 號住處2 樓房間內，以將第二級毒品甲基安非他命置入
    玻璃球吸食器燒烤吸食煙霧之方式，施用第二級毒品甲基安
    非他命1 次。嗣於同年月26日18時30分許，在其前揭住處為
    警查獲，並扣得其所有供己施用之第二級毒品甲基安非他命
    2 包（驗前毛重0.6 公克，因鑑驗使用費失0.0084公克，驗
    餘毛重0.5916公克，含與毒品無法析離之包裝袋1 個）、其
    所有而供其施用第二級毒品犯行所用之玻璃球吸食器1 組，
    且經其同意採集其尿液送驗後，呈安非他命類陽性反應，始
    悉上情。
三、處罰條文：
    毒品危害防制條例第10條第2 項、第18條第1 項前段，刑法
    第11條、第47條第1 項、第38條第1 項第2 款。
四、協商判決除有刑事訴訟法第455 條之4 第1 項第1 款於本訊
    問程序終結前，被告撤銷協商合意或檢察官撤回協商聲請者
    ；第2 款被告協商之意思非出於自由意志者；第4 款被告所
    犯之罪非第455 條之2 第1 項所定得以協商判決者；第6 款
    被告有其他較重之裁判上一罪之犯罪事實者；第7 款法院認
    應諭知免刑或免訴、不受理者情形之一，及違反同條第2 項
    「法院應於協商合意範圍內為判決；法院為協商判決所科之
    刑，以宣告緩刑或2 年以下有期徒刑、拘役或罰金為限」之
    規定者外，不得上訴。
五、如有前項得上訴之情形者，得自收受判決送達後10日內，向
    本院提出上訴書狀，上訴於第二審法院。
中    華    民    國    100   年    9     月    30    日
                        刑事庭      法  官  潘怡華
以上正本證明與原本無異
                                    書記官  戴育萍
中    華    民    國    100   年     9    月    30    日
附錄本案論罪科刑依據之法條：
毒品危害防制條例第10條
施用第一級毒品者，處六月以上五年以下有期徒刑。
施用第二級毒品者，處三年以下有期徒刑。